臺灣高等法院臺中分院刑事裁定　
111年度聲字第670號
聲明異議人  
即受刑人    陳偉寧


                                         

上列聲明異議人因違反組織犯罪防制條例等案件，對於臺灣苗栗
地方檢察署檢察官之執行指揮（108年度執更字第1278號之1），
聲明異議，本院裁定如下：
    主  文
聲明異議駁回。
    理  由
一、聲明異議人即受刑人陳偉寧(下稱異議人)聲明異議意旨略以
    ：臺灣苗栗地方檢察署(下稱苗栗地檢署)執行指揮書之刑期
    起算日為民國108年4月19日，事實上異議人於107年4月27日
    至107年11月8日羈押於○○看守所，並於107年11月9日至108
    年9月9日因上訴移監至○○看守所繼續羈押，並自108年9月10
    日起發監至○○監獄執行有期徒刑。但指揮書之刑期起算日誤
    登為108年4月19日，導致異議人108年4月19日至108年9月9
    日皆無行刑累進處遇之分數，嚴重影響異議人未來提報假釋
    之權益。懇請查核後更正指揮書之刑期起算日及羈押日數，
    以維異議人之權益等語。
二、按受刑人或其法定代理人或配偶以檢察官執行之指揮為不當
    者，得向諭知該裁判之法院聲明異議，刑事訴訟法第484條
    定有明文。所稱「檢察官執行之指揮不當」，係指檢察官有
    積極執行指揮之違法及其執行方法有不當等情形而言。又刑
    期自裁判確定之日起算；裁判確定前羈押之日數，以1日抵
    有期徒刑或拘役1日，或刑法第42條第6項裁判所定之罰金額
    數；羈押期間自簽發押票之日起算，但羈押前之逮捕、拘提
    期間，以1日折算裁判確定前之羈押日數1日，刑法第37條之
    1第1項、第37條之2第1項、刑事訴訟法第108條第4項分別定
    有明文。是裁判確定之日即為刑期起算日，且羈押得折抵刑
    期之日數，應自羈押之日起算至裁判確定日之前1日。
三、經查： 
(一)本件異議人因犯違反組織犯罪防制條例等案件，經本院以10
    7年度原上訴字第57號、107年度上訴字第2037號判決判處應
    執行有期徒刑5年後，異議人未提起上訴，檢察官僅就異議
    人所犯參與犯罪組織、首次加重詐欺(106年11月9日有罪部
    分)、指揮犯罪組織(106年12月18日有罪部分)部分提起上訴
    (此部分嗣經最高法院以108年度台上字第1553號判決撤銷發
    回，由本院以108年度原上更一字第6號、108年度上更一字
    第28號判決判處有期徒刑2年10月後，最高法院以109年度台
    上字第294號判決上訴駁回而確定)，其餘未據上訴部分，已
    於108年4月19日先行確定，並經臺灣高等檢察署臺中分署檢
    察官核發108年度執字第143號執行指揮書執行上開罪刑，並
    發交苗栗地檢署以108年度他字第359號案件執行。嗣異議人
    上開先行確定之罪刑，復經本院以108年度聲字第2003號裁
    定應執行有期徒刑4年10月確定，苗栗地檢署檢察官乃改以1
    08年執更字第1278號執行指揮書執行上開罪刑，以「108年4
    月19日」為刑期起算日。後又因大法官釋字第812號解釋強
    制工作自公布之日起失其效力，而撤銷原108年執更字第127
    8號執行指揮書，改發108年執更字第1278號之1執行指揮書
    ，惟判決沿用，刑期起算日仍為108年4月19日等情，有上開
    判決書(部分為節本)、裁定、臺灣高等法院被告前案紀錄表
    、在監在押全國紀錄表等附卷可稽，並經本院調取苗栗地檢
    署108年度執更字第1278號、本院108年度聲字第2003號案卷
    核閱無誤，此部分事實堪以認定。
(二)聲明意旨雖主張檢察官指揮書上之刑期起算日誤登，應重新
    核算等語。惟依前揭說明，受刑人之刑期應自裁判確定之日
    起算，而本案異議人經本院以107年度原上訴字第57號、107
    年度上訴字第2037號判決判處罪刑後，未據異議人及檢察官
    上訴部分，既於108年4月19日確定，該部分罪刑之刑期起算
    日即應自「108年4月19日」起算，異議人於本案羈押得折抵
    刑期之日數，亦應自其受羈押之107年4月27日起算至裁判確
    定日之前1日即108年4月18日止。從而，本件執行指揮書所
    載異議人刑期起算日期「108年4月19日」，羈押及折抵日數
    「國外拘禁自107年1月18日至107年4月26日止，羈押自107
    年4月27日至108年4月18日止，共456日折抵刑期」，執行期
    滿日「113年7月6日」，已依前揭規定記載異議人上開罪刑
    之刑期起算日，並將裁判確定前受羈押日數全數折抵後，正
    確載明折抵後之執行期滿日，於法並無違誤。
四、綜上所述，本件檢察官之執行指揮，經核並無違法或不當。
　　聲明意旨指本件執行指揮書關於刑期起算日期之記載有誤，
    影響異議人累進處遇之分數及將來提報假釋之權益等語，容
    有誤會，本件聲明異議為無理由，應予駁回。
據上論結，依刑事訴訟法第486 條，裁定如主文。
中　　華　　民　　國　　111 　年　　4 　　月　　8　　 日
            刑事第四庭     審判長法　官   蔡  名  曜
                                 法　官   黃  玉  琪
                                 法　官   林  宜  民
以上正本證明與原本無異。
如不服本裁定，應於收受送達後5日內向本院提出抗告書狀（須
附繕本）。因疫情而遲誤不變期間，得向法院聲請回復原狀。

                                 書記官   謝  安  青
　　　　　　　　　　　　　　　　 
中　　華　　民　　國　　111 　年　　4 　　月　　8 　　日